【裁判字號】    98,訴,1067
【裁判日期】    980925
【裁判案由】    違反毒品危害防制條例
【裁判全文】
臺灣臺南地方法院刑事判決             98年度訴字第1067號
公  訴  人  臺灣臺南地方法院檢察署檢察官
被      告  甲○○
                    住臺南市.
                    現於臺灣臺南看守所
上列被告因違反毒品危害防制條例案件，經檢察官提起公訴（98
年度毒偵字第1167、1199、1252號），被告於準備程序期日就被
訴事實為有罪陳述，本院裁定進行簡式審判程序，判決如下：
    主  文
甲○○施用第二級毒品，處有期徒刑肆月；又施用第一級毒品，
累犯，處有期徒刑捌月；又施用第一級毒品，累犯，處有期徒刑
捌月，扣案之第一級毒品海洛因壹包（檢驗後淨重零點零貳捌公
克）沒收銷燬。應執行有期徒刑壹年陸月，扣案之第一級毒品海
洛因壹包（檢驗後淨重零點零貳捌公克）沒收銷燬。
    事實及理由
一、犯罪事實：甲○○前因施用毒品案件，經本院以94年度毒聲
    字第728號裁定令入戒治處所施以強制戒治，並於民國95年4
    月17日停止其處分釋放出所，並於同年月19日期滿執行完畢
    ，並經臺灣臺南地方法院檢察署以95年度戒毒偵字第64號為
    不起訴處分確定。復因施用毒品案件，經本院以96年度訴字
    第136號確定判決有期徒刑1年，經接續執行於97年8月26日
    因縮短刑期假釋出監，併付保護管束，甫於98年3月24日保
    護管束期滿，以已執行完畢論。詎其猶未戒除毒癮，於前開
    強制戒治執行完畢後5年內，分別基於施用第一級毒品海洛
    因及第二級毒品MDMA之犯意，(一)先於98年3月10日晚間8時20
    分為警採尿回溯72小時內之某時，在不詳地點施用第二級毒
    品MDMA一次。嗣於98年3月10日晚間8時許，因甲○○於臺南
    市○○區○○路3段與運河北街口闖紅燈為警攔查後，經其
    同意採尿送驗呈MDMA陽性反應，始悉上情。(二)復於98年5月7
    日下午1時30分為警採尿時間前回溯26小時內之某時，在不
    詳地點，以針筒注射方式施用海洛因。嗣於98年5月7日下午
    1時許，因甲○○為行方不明應受尿液採驗人，為警於臺南
    市○區○○街103巷內查獲後，經其同意採尿送驗呈可待因
    及嗎啡陽性反應，始悉上情。(三)又於98年5月27日晚間7時23
    分為警採尿時間前回溯26小時內之某時，在臺南市○區○○
    街103巷19號之2家中，以針筒注射方式施用海洛因。嗣於98
    年5月27日晚間6時30分許，因甲○○形跡可疑為警盤查，經
    採尿送驗呈可待因及嗎啡陽性反應，始悉上情，並扣得海洛
    因1包（含袋重0.3公克，檢驗前淨重0.037公克，檢驗後淨
    重0.028公克）。案經臺南市警察局第二分局、第五分局及
    第六分局報告請臺灣臺南地方法院檢察署檢察官偵查起訴。
二、本件係經被告甲○○於準備程序為有罪之表示，而經本院合
    議庭裁定由受命法官獨任以簡式審判程序加以審理，依刑事
    訴訟法第273條之2、第159條第2項之規定，不適用傳聞法則
    有關限制證據能力之相關規定；並得依同法第310條之2準用
    第454條之規定製作略式判決書（僅記載「證據名稱」），
    合先敘明。
三、證據名稱：
(一)、被告甲○○於警詢、偵查及本院審理時之自白。
(二)、卷附台南市警察局第二分局偵辦毒品危害防制條例案送驗尿
    液及年籍對照表（檢體編號：B3-075）、勘察採尿同意書、
    詮昕科技股份有限公司98年3月27日出具之濫用藥物尿液檢
    驗報告各1紙。
(三)、卷附台南市警察局第五分局委託檢驗尿液代號與真實姓名年
    籍對照表（檢體編號：CＺ00000000000）、採集尿液鑑定同
    意書、應受尿液採驗人尿液檢體採集送驗紀錄表、長榮大學
    98年5月19日確認報告各1紙。
(四)、卷附台南市警察局第六分局調查甲○○涉嫌毒品案送驗尿液
    及年籍對照表（檢體編號：98F6-079）、長榮大學98年6月9
    日確認報告各1紙。
(五)、卷附臺南市警察局第六分局扣押物品目錄表、查獲毒品危害
    防制條例案毒品初步檢驗報告單、高雄市立凱旋醫院98年6
    月16日高市凱醫驗字第10319號濫用藥物成品檢驗鑑定書各1
    紙及照片2張。
(六)、扣案海洛因1包（檢驗前淨重0.037公克，檢驗後淨重0.028
    公克）。
(七)、卷附台灣高等法院被告前案紀錄表一份。
四、論罪：查海洛因屬毒品危害防制條例第2條第2項第1款所列
    之第1級毒品，MDMA屬毒品危害防制條例第2條第2項第2款所
    列之第2級毒品，故核被告所為，係犯毒品危害防制條例第
    10條第1項之施用第1級毒品罪及同條第2項施用第2級毒品罪
    。其持有毒品之低度行為應為施用毒品之高度行為所吸收，
    不另論罪。被告先後所為1次施用第2級毒品犯行及2次施用
    第1級毒品犯行，犯意個別、行為互殊，應予分論併罰。又
    被告有事實欄所載之犯罪科刑及執行完畢之事實，有臺灣高
    等法院被告前案紀錄表在卷可稽，其於執行完畢後5年內故
    意再犯犯罪事實(二)、(三)所載有期徒刑以上之罪，為累犯，應
    依刑法第47條第1項規定加重其刑。爰審酌被告業經強制戒
    治之處遇及刑罰執行，猶未能深切體認毒品危害己身之鉅，
    及早謀求脫離毒害之道，反而於出監出所後伺機再犯，未見
    有何警惕及悔意，自有使其接受相當時期監禁處遇以教化性
    情之必要，惟於本院審理時坦承犯行，犯後態度良好，且施
    用毒品固戕害個人健康，然未侵害他人權益、犯罪手段平和
    等一切情狀，分別量處如主文所示之刑，並定其應執行之刑
    。扣案之海洛因1包（檢驗前淨重0.037公克、檢驗後淨重
    0.028）為第1級毒品，應依毒品危害防制條例第18條第1項
    前段之規定沒收銷燬之。
五、依刑事訴訟法第299條第1項前段、第273條之1第1項、第310
    條之2、第454條第1項，毒品危害防制條例第10條第1項、第
    2項、第18條第1項前段，刑法第11條前段、第47條第1項前
    段、第51條第5款，判決如主文。
本案經檢察官乙○○到庭執行職務。
中    華    民    國    98    年    9     月    25    日
                        刑事第十庭  法  官   高如宜
以上正本證明與原本無異。
如不服本判決應於收受本判決後10日內向本院提出上訴書狀，並
應敘述具體理由。如未敘述上訴理由者，應於上訴期間屆滿後20
日內向本院補提理由書狀（均須按他造當事人之人數附繕本）「
切勿逕送上級法院」。
                                    書記官   陳姿利
中    華    民    國    98    年    10    月    1     日
附錄本件論罪科刑法條：
毒品危害防制條例第10條
施用第一級毒品者，處 6 月以上 5 年以下有期徒刑。
施用第二級毒品者，處 3 年以下有期徒刑。


司法院資訊處製作；財團法人民間司法改革基金會備份。
